臺灣臺中地方法院民事裁定　九十三年度小上字第一三五號
　　上　訴　人　甲○○
　　被　上訴人　乙○○
右當事人間請求損害賠償事件，上訴人對於中華民國九十三年十月六日本院臺中簡易
庭九十三年度中小字第二五六二號第一審小額民事判決提起上訴，本院裁定如左：
  　主　　　文
上訴駁回。
第二審訴訟費用新臺幣壹仟伍佰元，由上訴人負擔。
    理      由
一、上訴意旨略以：（一）系爭事故經送台灣省台中縣區車輛行車事故鑑定委員會及
    台灣省行車事故覆議鑑定委員會鑑定結果，雖認被上訴人無肇事因素，惟前開鑑
    定結果，並無拘束力，僅可供參考而已。被上訴人之車輛使用人高玉芬於台灣臺
    中地方法院檢察署九十三年度偵字第五０八二號案件之警訊中自認案發前尚距上
    訴人之車輛約三部車之距離，竟不知何故與上訴人之車輛發生碰撞等語，則其當
    時顯未注意車前狀況，請傳訊證人蘇禾緗即明。且上訴人於事故發生當時，於駕
    車起駛前，已先行顯示左轉方向燈警告來車，並看左方來車時，高玉芬所駕駛汽
    車猶在五十公尺外，而事故地點為直路、路面乾燥無障礙物、視距良好，高玉芬
    見上訴人車輛由路邊駛出，應有充分時間採取必要安全措施以閃避，惟高玉芬仍
    駕車從旁碰撞，縱認上訴人應負部分責任，然高玉芬之違規行為應為肇事主因；
    而高玉芬為被上訴人之使用人，本件自有與有過失之適用。乃原審判決就前開證
    據棄而未審，亦未說明不採之理由，顯有民事訴訟法第四百六十八條判決不適用
    法規與同法第四百六十九條第六款判決不載理由之違法。（二）被上訴人之使用
    人既有過失，且至上訴人所駕駛之自用小客車嚴重毀損，必要修復費用為新台幣
    一萬一千二百元，被上訴人自應負損害賠償責任；爰以前開得請求被上訴人賠償
    之數額與被上訴人之系爭請求抵銷，為此提起上訴云云。
二、按當事人於第二審程序不得提出新攻擊或防禦方法，但因原法院違背法令致未能
    提出者，不在此限，民事訴訟法第四百三十六條之二十八定有明文。查上訴人前
    開攻擊防禦方法並未於原審提出，均係於本院即第二審程序中始提出，業經調取
    本院九十三年度中小字第二五六二號卷核閱無誤，自堪信為真實。則上訴人於第
　　二審程序始提出前開新攻擊或防禦方法，而別無原法院違背法令致未能提出之情
　　形，依前開說明，上訴人前開主張，自不合法。
三、次按對於小額程序之第一審裁判之上訴，非以其違背法令為理由，不得為之。又
    上訴狀內應記載上訴理由，表明（一）原判決所違背之法令及具體內容，（二）
    依訴訟資料可認為原判決有違背法令之具體事實，民事訴訟法第四百三十六條之
    二十四第二項、第四百三十六條之二十五分別定有明文。次按所謂判決違背法令
    係指判決不適用法規或適用不當者，復為同法第四百六十八條所明定，此亦為小
    額事件之上訴程序所準用（民事訴訟法第四百三十六條之三十二第二項參照）。
    再按以判決有不適用法規或適用不當為上訴理由時，其上訴狀或理由書應有具體
    之指摘，並揭示該法規之條項或內容，若係成文法以外之法則，揭示該法則之旨
    趣，倘為司法院解釋或最高法院之判例，則應揭示該判解之字號或內容，如依民
    事訴訟法第四百六十九條所列第一款至第五款事由提起上訴時（第六款未準用，
    參照同法第四百三十六條之三十二第二項規定），其上訴狀或理由書應揭示合於
    該條款之事實，上訴理由狀如未依此項方法表明者，即難認為已對原判決之違背
    法令有具體之揭示，其上訴自難認為合法，最高法院七十一年臺上字第三一四號
    判例意旨可資參照。復按上訴不合程式或已逾期間或法律上不應准許者，第二審
    法院應以裁定駁回之，為民事訴訟法第四百七十一條第一項、第四百四十四條第
    一項前段所明定，且此於小額事件之上訴程序亦準用之（民事訴訟法第四百三十
    六條之三十二第二項參照）。查上訴人所提民事聲明上訴狀中除前開新攻擊防禦
    方法外，其上訴意旨並未依民事訴訟法第四百三十六條之二十五之規定，表明原
    判決所違背之法令及具體內容，暨依訴訟資料可認為原判決有違背法令之具體事
    實，揆諸前揭法規暨判例意旨，自不得謂已合法表明上訴理由，故其上訴為不合
    法，應予駁回。
四、據上論結，本件上訴為不合法，依民事訴訟法第四百三十六條之三十二第一項、
    第二項、第四百四十四條第一項、第九十五條、第七十八條、第四百三十六條之
    十九第一項，裁定如主文。
中　　　華　　　民　　　國　　　九十三　　年　　 十一　　 月　 　十五　 日
                                臺灣臺中地方法院民事第三庭
　　　　　　　　　　　　　　　　　　審判長法　官　張瑞蘭
　　　　　　　　　　　　　　　　　 　　　 法　官　洪堯讚
　　　　　　　　　　　　　　　　　　　　　法　官　陳卿和
右為正本係照原本作成
不得抗告
中　　　華　　　民　　　國　　　九十三　　年　　 十一　　 月　 　十五　 日
　　　　　　　　　　　　　　　　　　　法院書記官　紀俊源
